臺灣彰化地方法院交通事件裁定　　　 100年度交聲字第1162號
移送機關　　交通部公路總局臺中區監理所彰化監理站
異議人即　　蕭健宏
受處分人
上列受處分人因違反道路交通管理處罰條例事件，對於交通部公
路總局臺中區監理所彰化監理站於民國100 年8 月8 日彰監四字
第裁64-1AF894540號處分不服，聲明異議，本院裁定如下：
    主  文
異議駁回。
    理  由
一、按汽車停車時，在停車場內或路邊准停車處所停車時，應依
    規定停放，不得紊亂；且汽車停車時，停車時間、位置、方
    式及車種，如公路主管機關、市區道路主管機關或警察機關
    有特別規定時，應依其規定，道路交通安全規則第112 條第
    1 項第14款、15款分別定有明文。次按汽車駕駛人停車時，
    停車時間、位置、方式、車種不依規定者，處新臺幣（下同
    ）600 元以上1,200 元以下罰鍰，道路交通管理處罰條例第
    56條第1 項第9 款亦有明文。
二、原處分意旨略以：異議人即受處分人蕭健宏（下稱異議人）
    駕駛車牌號碼6252-YH 號自用小客車，於民國100 年5 月24
    日上午11時4 分許，在臺北市○○○路○ 段67號周邊處停車
    ，為臺北市停車管理工程處依道路交通管理處罰條例第56條
    第1 項第9 款之規定逕行舉發「停車車種不依規定」之違規
    。異議人申訴後，原處分機關請舉發單位調查結果，仍認異
    議人有前揭違規行為，原處分機關遂於100 年8 月8 日依道
    路交通管理處罰條例第56條第1 項第9 款及違反道路交通管
    理事件統一裁罰標準表規定裁處異議人600 元之罰鍰，於法
    並無不合等語。
三、異議人聲明異議意旨略以：本件舉發資料僅照片乙張，舉發
    機關照片顯示之拍照日期，是否正確、有無經調整，原舉發
    單位並未提供相關證據證明，自無宜逕依此認定本案日期係
    於100 年5 月24日11時4 分所拍攝，本於無罪推定原則，自
    應認定本件異議人係於合法可停車之時間，即100 年5 月22
    日約20時所停放；又縱使拍照日期確係100 年5 月24日上午
    11時4 分，然此僅是異議人於100 年5 月22日停車後之停車
    狀況，異議人既係於100 年5 月22日停車，「停車時」並無
    違法可言，依現有證據亦不能證明其停車時有何違法故意，
    即不符合上開「停車時，停車時間、位置、方式、車種不依
    規定」之處罰要件，仍不應處罰；退萬步而言，縱認定其行
    為違反法律規定，然拍照當日水泥人行道上並無任何機車停
    置，是可見拍照當日臺北大學學生駕駛機車數量不多，尚有
    大量空間可供停放機車，異議人亦無妨礙原限時停車之目的
    ，爰依法聲明異議，請求撤銷免罰云云。
四、經查：
  (一)本件異議人於上開時間，將其所駕駛系爭自小客車，停放在
    臺北市○○○路○ 段67號周邊機車停車格內之事實，有原舉
    發機關舉發違反道路交通管理事件通知單影本1 紙、採證照
    片2 幀在卷可稽。
  (二)異議人雖以上詞置辯，惟查：
  1.採證照片上所顯示之拍照日期，固取決於用以拍照相機設定
    之日期時間，倘相機時間設定錯誤，確有可能造成照片顯示
    之時間非拍照日期時間之情況。然就如同數位證據因具有易
    於變動性，導致被告或辯護人動輒以數位證據產生過程有不
    確定性及產生後可能已遭變更為由，質疑數位證據之形式真
    實性進而否定其證據能力一樣，美國聯邦法院為解決此一問
    題，避免數位證據不當遭排除與訴訟程序浪費，乃發展出「
    對數位證據形式真實性之審查標準不應較一般傳統證據嚴格
    ，應採平等原則；且驗真電腦產生之紀錄，不必然須要求該
    電腦程式之設計者來進行，如果熟悉電腦記錄產生、製作或
    保管之人，已經可以明確證明此等紀錄係在電腦系統常規之
    業務活動中形成，且是由電腦系統自行產生作成，即足以確
    定這些電腦生成紀錄之準確性及可靠性而具有證據可採性；
    至於被告或辯護人辯稱數位證據可能遭竄改云云，若未提出
    具體證據支持此一假設，此一辯解『不過是一種臆想』，並
    不足以表明該證據是不可靠而不具可採性」之見解（可參見
    United States v.Whitaker、United States v. Bonallo、
    United states v.Vela、United States v. Miller 等案件
    ）。則本院參考上開見解，並審酌：(1)卷附採證照片中異議
    人車輛車牌號碼之影像、拍攝地點所設標誌牌字樣均清晰可
    見，並有拍攝日期及拍攝時間清楚標示。(2)臺北市停車管理
    工程處建置有一交通違規舉發作業系統，執勤人員每天執勤
    結束後均應將數位相機所拍違規照片與PDA 內輸入之各筆舉
    發違規資料，以FTTP上傳至該舉發作業系統；因該舉發違規
    作業系統內寫有一日期時間校對程式，當數位相機及PDA 與
    系統主機連線進行FTTP上傳時，程式就會自動檢核數位相機
    與PDA 內之時間設定是否與系統主機一致，若有差異，系統
    會自動執行校正，故臺北市每位執勤人員使用之數位相機與
    PDA 之日期時間，每天都會進行校正檢核，時間都是與舉發
    作業系統一致的；至舉發作業系統之時間則會定期以中原標
    準時間校正；又舉發單開單資料咸由電腦自動產生，尚難有
    執勤人員可擅自更改時間之虞乙節，有臺北市停車管理工程
    處100 年7 月1 日北市停管字第10033209500 號函及本院公
    務電話記錄各1 件附卷可按。(3)臺北市舉發違規停車之執勤
    人員以數位相機拍攝照片用以舉發之對象，既包括任何在臺
    北市違規停車之車輛，倘日期時間有誤，必會引起大量爭訟
    ，臺北市停車管理工程處為避免不必要之爭議，以上開方式
    維護數位相機日期時間之正確性，即屬合理且必要，與常情
    相符。(4)異議人並未提出任何證據資料顯示本件蒐證照片有
    何造假不實之處等情，認卷附採證照片既係由執勤人員以臺
    北市每日統一校對時間，供全體執勤人員使用之數位相機所
    拍攝，又無證據顯示該採證照片有何不實之處，自應肯認其
    真實性，異議人僅以照片上之日期時間可能經調整及不正確
    為由，爭執該照片之真實性，僅屬臆測之詞，無足憑採。是
    異議人於100 年5 月24日上午11時4 分許，將系爭自用小客
    車停放在臺北市○○○路○ 段67號周邊機車停車格乙情，堪
    予認定。
  2.又道路交通管理處罰條例第56條第1 項第9 款規定之處罰，
    雖係以「汽車駕駛人停車時」，停車時間、位置、方式、車
    種不依規定為要件，但因停車行為係屬「行為繼續」之性質
    ，一旦停車後，一直至駛離前，均應認屬該條款所稱之「停
    車時」，而非僅指將車停下那一刻。是縱使異議人辯稱其係
    於100 年5 月22日（星期日）晚上8 時就將車停放在該處等
    語為真，且該處因設有「機車07：00─20：00、汽機車20：
    00─07：00，假日00─24」之標誌牌，並於路面上標有「07
    ─20限機車使用、20─07及假日00─24汽機車共用」字樣，
    駕駛人確可於平日之晚上8 時至翌日上午7 時間，及假日全
    日將汽車停放在該處之機車停車格（見卷附臺北市停車管理
    工程處100 年7 月1 日北市停管字第10033209500 號函），
    其於非假日且汽車不得停放之100 年5 月24日上午11時4 分
    許，仍將系爭自小客車繼續停放在該處機車停車格上，自仍
    屬「汽車駕駛人停車時」，停車車種不依規定之違規無疑。
    異議人辯稱100 年5 月24日上午11時4 分拍照時之狀況，只
    是異議人於100 年5 月22日停車後之停車狀況，異議人於10
    0 年5 月22日「停車時」既無違法可言，即不符合上開「停
    車時，停車時間、位置、方式、車種不依規定」之處罰要件
    ，不應處罰云云，容有誤會，委不足採。更何況經本院依職
    權調取異議人於聲明異議狀所記載行動電話門號於100 年5
    月22日至24日之通聯記錄，異議人於其所陳稱「100 年5 月
    22日晚上8 時許」之停車時間後，至100 年5 月24日上午11
    時4 分許系爭自小客車遭違規拍照時，仍在臺北市內湖區、
    松山區、中山區、大安區間多次來回移動，並分別在各該區
    域內撥接電話，且100 年5 月23日最後一次通聯（晚上10時
    許）及100 年5 月24日第一次通聯（下午1 時許）之基地臺
    位置，均在系爭自小客車遭拍照之臺北市中山區○○○路○
    段67號旁之75號，有通聯紀錄2 份在卷可憑，可徵異議人辯
    稱其係於100 年5 月22日晚上8 時將系爭自小客車停放在遭
    拍照處，且一直停放至遭拍照時云云，可信性實具高度可疑
    ，附此敘明。
  3.至異議人雖復以依舉發照片顯示，可知當時尚有大量空間可
    供停放機車，異議人亦無妨礙原限時停車之目的等詞辯解，
    惟上開所辯尚無足合法化本件違規行為，異議人此部分之異
    議理由亦非有據。
  (三)從而，應認異議人據以聲明異議之理由均非有據，難為有利
    異議人之認定。
五、綜上所述，異議人所有之系爭自小客車確有於前開時、地不
    依停車車種規定停車之違規行為，至堪確定，原處分機關依
    上揭道路交通管理處罰條例第56條第1 項第9 款及違反道路
    交通管理事件統一裁罰基準表之規定，裁處受處分人罰鍰60
    0 元，即無違誤。異議人執以前詞指摘原處分不當，要屬無
    稽，自應將其異議駁回。
六、據上論斷，依道路交通管理處罰條例第87條第2 項、道路交
    通事件處理辦法第18條，裁定如主文。
中    華    民    國   100    年    9     月    8     日
                  交通法庭    法  官  吳永梁
以上正本證明與原本無異。
如不服本裁定，應於裁定送達後五日內向本院提出抗告狀(須附
抗告狀繕本 )。
中    華    民    國   100    年    9     月    8     日
                              書記官  許原嘉